【裁判字號】    89,上訴,1419
【裁判日期】    890921
【裁判案由】    毒品危害防制條例
【裁判全文】
臺灣高等法院臺南分院刑事判決          八十九年度上訴字第一四一九號    黎股
      上  訴  人
      即  被  告  丙  ○  ○
      選任辯護人  黃  勝  昭
右上訴人因違反毒品危害防制條例案件，不服臺灣臺南地方法院八十九年度訴字第五
二七號中華民國八十九年九月廿一日第一審判決（起訴案號：臺灣臺南地方法院檢察
署八十九年度偵字第一八六六、二四五一、八十九年度營偵字第一八０號），提起上
訴，本院判決如左：
      主      文
原判決撤銷。
丙○○連續販賣第二級毒品，處有期徒刑捌年，扣案安非他命壹包（淨重零點貳貳公
克）沒收銷燬之；包裝重壹點肆肆公克沒收。販賣毒品所得新台幣壹萬伍仟元沒收，
如全部或一部無法沒收時，以其財產抵償之。
      事      實
一、丙○○基於意圖營利之概括犯意聯絡，自民國八十八年九月中旬至同年十一月二
    日，以其所有之0000000000、0000000000號行動電話，作
    為販賣第二級毒品安非他命之聯絡工具（八十八年九月間至同年十月廿四日止，
    使用0000000000號；八十八年十月廿五日至同年十一月二日使用00
    00000000號），與乙○○聯絡並議定買賣之價格、數量及交易地點後，
    以每包新台幣（下同）一千至三千元不等之價格，由丙○○駕駛車牌號碼為Ｎ六
    ─五八八三號白色豐田自用小客車，將毒品安非他命送至台南縣佳里鎮○○路香
    格里拉小吃部之店門口道路等處，連續販賣第二級毒品安非他命七次（三千元一
    次、二千元四次、一千元二次）予乙○○施用（乙○○施用部分，由檢察官另行
    辦理）。上開販賣金額共一萬三千元。復於八十八年十月三十一日，再以000
    0000000號行動電話與甲○○聯絡，並議定買賣價格、數量及交易地點後
    ，駕駛上開自小客車，在佳里鎮「廣萌批發廣場」停車場，以二千元的價格販賣
    第二級毒品安非他命予甲○○（施用部分另行辦理）施用。嗣於八十八年十一月
    五日，因乙○○施用毒品為警查獲，供出其毒品係向丙○○所購得，由警方於八
    十八年十二月二日十三時廿分持檢察官簽發之搜索票，前往丙○○住處二樓置衣
    間之衣服內，當場扣得毒品安非他命一包（淨重○‧二二公克，包裝重一‧二二
    公克）。
二、案經台南縣警察局永康分局、學甲分局報請台灣台南地方法院檢察署檢察官及該
    署檢察官自動檢舉偵查起訴。
      理      由
一、訊之上訴人即被告丙○○否認曾販賣安非他命與乙○○及甲○○，辯稱：伊未曾
    到甲○○住處與乙○○及甲○○共同吸食安非他命，更未曾販賣安非他命，乙○○係為減輕自己刑責才作不利伊之陳述等語。經查：
（一）甲○○於上揭時地向被告以二千元買入一包安非他命之事實，迭據其於警訊及
      偵查中供認不諱，且於原審審理時到場指認販賣安非他命與伊者係被告無誤，
      並指陳被告之行動電話號碼及被告所駕駛的車輛係白色豐田汽車，與乙○○所
      述號碼及車輛型式相同，堪認其供述非假，應可採信。
（二）乙○○因販賣安非他命與甲○○之行為，經原審判處有期徒刑二年，緩刑五年
      ，緩刑期間交付保護管束，有原審八十九年度訴字第七五二號刑事判決附卷可
      參。乙○○本身有販賣毒品行為，其於偵查中供承以上開000000000
      0及0000000000號行動電話與被告連絡安非他命交易時間及地點，
      及被告開一輛白色豐田汽車前來交易等情，與甲○○所供被告使用之行動電號
      碼0000000000及所駕車輛款式相同，參諸乙○○經原審判刑後，於
      本件原審審理中又到庭為相同之供述，應認其所述向被告購買安非他命等情非
      虛。
（三）承辦本件之學甲分局員警蔡茂森於偵查中證稱，因甲○○及乙○○供承購買安
      非他命者的行動話均為0000000000號，而循線查出行動電話使用者
      係被告，再申請搜索票前往被告住處搜索，當時被告不在住處，其妻林惠玲（
      另經檢察官為不起訴處分）於警方搜索時在場，且在被告住處二樓房間衣服口
      袋內查獲安非他命一包，並有現場照片六幀及搜索扣押筆錄一份附卷可稽，更
      可認甲○○及乙○○前開供述非虛。
（四）證人甲○○於本院證稱，伊係向一綽號「董仔」之人買安非他命，非向被告購
      買，偵查中固曾指認被告以二千元販售安非他命給伊，惟偵查中指認不實云云
      。查甲○○非僅於偵查中指認被告，原審審理時，亦當庭指認被告係販賣安非
      他命給伊之人（見八十八年營偵卷第五十一頁、原審卷第十九頁）；其於被警
      查獲之初，所供聯絡號碼0000000000確係被告當時使用之行動電話
      號碼，已如前述，甲○○於本院調查中，翻異前詞，係迴護被告之舉，自不足
      取。
（五）被告自承，八十八年間使用0000000000及0000000000號
      ，其中八十八年十月廿五日起，使用0000000000號，另一支000
      0000000號電話則停話（本院八十九年十一月十六日訊問筆錄、八十八
      年營偵字第一八一四號卷第四十九頁）。至於公訴人起訴被告另有一支000
      0000000號行動電話亦係供為販賣安非他命聯絡之用云云，卷查，此支
      電話被告否認曾使用，且除乙○○所指，無其他佐證足認被告確曾使用000
      0000000行動電話。另乙○○於偵查中之八十九年一月廿日曾供稱係以
      0000000000及0000000000號電話聯絡購買安非他命云云
      （八十八年營偵字第一八一四號卷第十九頁反面），惟其後於八十九年四月六
      日偵查中，已更正為0000000000及0000000000號二支電
      話碼（八十九年偵字第一八六六號卷第一○六頁反面），此二支電話號碼核與
      被告所供，八十八年九月間先使用0000000000，同年十月廿五日上
      一支電話停話後，申請使用0000000000號話之供辭相符（八十八年
      營偵字第一八一四號四十九頁及學甲分局第一五○號警卷所附，八十八年十月
      廿五日0000000000行動電話申請書參照）。另乙○○於八十八年十
      二月五日警訊時固曾稱以0000000000號電話聯絡買安非他命，然同
      日亦供稱另有一支聯絡電話為0000000000（見學甲分局第一五○號
      警卷），乙○○於偵查中且供稱，先以0000000000聯絡，後來被告
      才告以另一支0000000000號電話（八十九年偵字第一八六六號卷第
      一○七頁），核與被告自承先後使用之電話號碼相符，乙○○所為供述，應為
      可採。
（六）至於乙○○向被告購買次數及金額，其於八十八年十一月五日警訊時，供稱「
      買八次，金額二、三千元不等」；同年十二月五日警訊供稱「第一次買一千元
      ，第二次以後有買二千元也有買三千元，共八次」；八十九年一月廿日偵查中
      供稱，「買過七、八次，一千元二次、二千元四次、三千元一次」；原審八十
      九年九月五日審理時供稱「前後八次、三千元二次、二千元三次，餘為一千元
      」云云。前後四次供述之次數及金額固有不符，惟買買安非他命者通常係視需
      要使用時個人經濟能力以定購買金額，此為吾人日常生活所知之常識。故乙○○供述有上開不符之情形，應屬正常，惟其所供向被告多次購買，則始終如一
      。且參酌前開其供述之前後所用聯絡電話，與被告實際使用情形相符，應認其
      所為多次向被告購買安非他命之供述為可採。茲應審究者，為確切購買金額若
      干。本院審酌乙○○於第一、二次警訊所供，並非具體，而第三次偵查中所供
      ，則就購買不同金額之次數明確供出，且共七次，合計一萬三千元；第四次原
      審審理中所供，一則距案發時間較遠，且共八次，合計一萬五千元，自以偵查
      中所供，有利被告，且距案發時間較近，又係第一次明確供出不同購買金額之
      次數，應認以上開偵查中所供，為乙○○向被告買受安非他命之次數（七次）
      及金額（一萬三千元），為可採。
（七）至於乙○○曾供稱伊與甲○○一起向被告買安非他命云云，然由乙○○出面買
      受者為七次，甲○○出面買受者一次，已如前述。其中乙○○出面買受者，是
      否有甲○○之出資，係陳、吳二人內部分擔，與被告販賣犯行無涉，併此明
       。
    綜上所述，被告否認犯行，係卸責之辭，並無可採，其販賣安非他命之犯行，洵
    堪認定。
二、按安非他命係屬毒品危害防制條例第二條第二項第三款所定之第二級毒品，且上
    開毒品，政府查緝不遺餘力，苟非有利可圖，不可能甘冒重典而犯，故被告販售
    予乙○○、甲○○，自屬本於營利意圖而為，又因被告否認犯行，故其得利若干
    無可考，然仍無解其販賣犯行。核其所為係犯毒品危害防制條例第四條第二項之
    販賣第二級毒品罪。被告販賣安非他命之持有行為，為販賣之高度行為所吸收，
    不另論罪。被告前後多次販賣安非他命之犯行，時間緊接，犯罪構成要件相同，
    顯係基於概括犯意反覆為之，應依連續犯之規定論以一罪，除法定最重本刑為無
    期徒刑部分，依法不再加重外，餘依規定加重其刑。原審依法論科，原無不合，
    惟原判決：（一）事實欄記載被告用以販毒之聯絡電話為0000000000
    、0000000000、0000000000，其中0000000000
    號電話，並無證據足認供本件販賣安非他命之用，已如前述，而另二支電話理由
    欄則分別載為0000000000、0000000000，致事實理由記載
    不相契合。（二）被告使用之0000000000號電話係八十八年十月廿五
    日始申請通話，原判決誤為自同年九月中旬起，被告即使用該電話，亦有未合。
    （三）乙○○所供買受之次數、金額，前後不一，原判決未予說明何者可採，何
    者則否。（四）原判決未明如何認定被告有營利之意圖。（五）在被告住宅扣
    得者，究是否為安非他命毒品，原判決並未送請鑑定。（六）原判決漏未記載檢
    察官到庭執行職務。被告上訴否認犯行，雖無理由，惟原判決有上開可議，自無
    可維持，應撤銷改判。爰審酌被告販賣毒品，有害他人健康，及其犯罪次數、犯
    後態度等一切情狀，量處如主文所示之刑。扣案之安非他命經鑑定，確係第二級
    毒品安非他命淨重○‧二二公克、包裝重一‧四四公克，有法務部調查局檢驗通
    知書附於本院卷內可考，其中淨重○‧二二公克依法沒收銷燬之，包裝重一‧四
    四公克則係供包裝上開毒品之用，依法沒收。販毒所得一萬五千元，應宣告沒收
    ，如全部或一部無法沒收時，以其財產抵償之。至於被告用以販賣安非他命如事
    實欄所載二支電話，其中0000000000號已於八十八年十月廿五日前停
    話；0000000000號於同年十一月五日借予友人蔡立偉使用後遺失，業
    據被告及證人蔡立偉於警訊供陳在卷。該二支電話既均滅失，均不為沒收之諭知
    ，併此指明。
據上論斷，應依刑事訴訟法第三百六十九條第一項前段、第三百六十四條、第二百九
十九條第一項前段，毒品危害防制條例第四條第二項、第十八條第一項前段、第十九
條第一項，刑法第十一條前段、第五十六條、第卅八條第一項第二款，判決如主文。
本案經檢察官王碧霞到庭執行職務。
中    華    民    國      九十      年      三      月      二十二      日
                                  臺灣高等法院臺南分院刑事第二庭
                                      審判長法官  游    明    仁
                                            法官  蘇    重    信
                                            法官  陳    清    溪
右正本證明與原本無異。
如不服本判決，應於判決送達後十日內向本院提出上訴狀，其未敘述理由者並應於提
出上訴狀後十日內向本院補提理由書（應附繕本)。
                      法院書記官  陳    明    芬
中    華    民    國      九十      年      三      月      二十二      日
附錄法條：
毒品危害防制條例第四條第二項：製造、運輸、販賣第二級毒品者，處無期徒刑或七
                              年以上有期徒刑，得併科新臺幣七百萬元以下罰金
                              。


司法院資訊處製作；財團法人民間司法改革基金會備份。
